# 预期收益型理财产品公允价值变动收益

提问人：everest2017 时间：2023-02-10 10:33:57
请教陈版，预期收益型理财产品，期后回收金额与资产负债表日按照预期收益率计算的公允价值变动收益之间的差额，是否作为资产负债表日后调整事项处理？

回答人：chenyiwei
不属于调整事项。因为公允价值变动是由多因素综合驱动的，其中很多因素是在资产负债表日后才出现。因此资产负债表日后的公允价值变动不代表资产负债表日已存在的状态或情况。